【裁判字號】    95,聲,1741
【裁判日期】    951213
【裁判案由】    返還提存物
【裁判全文】
臺灣桃園地方法院民事裁定              95年度聲字第1741號
聲  請  人  第一商業銀行股份有限公司平鎮分公司
法定代理人  甲○○
代  理  人  丙○○
相  對  人  乙○○
                      號
上列聲請人聲請返還提存物事件，本院裁定如下：
    主  文
本院九十一年度存字第二四一六號擔保提存事件，聲請人所提存
之擔保金新台幣壹拾萬元【台北市政府建設公債八十九年度第一
期債券（債票），票號：JJ○○○六○六號，面額新台幣壹拾萬
元，附息券（息票）第二至第七期】准予返還。
    理  由
一、按訴訟終結後，供擔保人證明已定20日以上之期間，催告受
    擔保利益人行使權利而未行使者，法院應依供擔保人之聲請
    ，以裁定命返還其提存物，民事訴訟法第104 條第1 項第3
    款定有明文。依同法第106 條規定，上開規定於其他依法令
    供訴訟上之擔保者準用之。而訴訟終結，宜從廣義解釋，包
    括執行程序終結在內。故債權人於執行程序終結後，定20日
    以上之期間催告受擔保利益人行使權利而未行使者，法院即
    得依上開規定裁定准許返還提存物。
二、本件聲請意旨略以：聲請人與相對人間假扣押事件，聲請人
    前遵本院91年度全一字第5102號民事裁定為擔保假扣押執行
    ，曾提供新台幣（下同）10萬元【台北市政府建設公債89八
    年度第1 期債券（債票），票號：JJ000606號，面額10萬元
    ，附息券（息票）第2 至第7 期】為擔保金，以本院91年度
    存字第2416號擔保提存事件提存後，聲請本院以91年度執全
    字第2417號假扣押執行事件，就相對人所有財產執行假扣押
    在案。嗣因前揭假扣押之執行標的業經本院92年度執字第13
    58號清償借款強制執行事件調卷拍定而執行完畢，且聲請人
    已聲請本院以95年度全聲字第203 號撤銷假扣押事件，並已
    定20日以上期間通知受擔保利益人即相對人行使權利而迄今
    未行使，爰依法聲請返還上開擔保金等語。並提出本院91年
    度存字第2416號提存書、91年8 月14日桃院祺民執全一字第
    2417號函、95年度全聲字第203 號民事裁定及其確定證明書
    、存證信函及其回執、本院93年2 月10日桃院興執92年執木
    字第1358號通知各1 件為證。
三、經查，聲請人上開主張，除據其提出上開證據為證外，並經
    本院依職權調取本院91年度裁全字第5102號假扣押裁定、91
    年度執全字第2417號假扣押執行、91年度存字第2416號擔保
    提存、92年度執字第1358號清償借款強制執行、95年度全聲
    字第203 號撤銷假扣押事件卷宗，核閱屬實。且聲請人於上
    開假扣押執行事件終結後，已定20日以上之期間通知相對人
    就其因上開假扣押所受損害行使權利而未行使一節，亦有其
    所提前揭存證信函及其回執、台灣新竹地方法院95年12月7
    日新院雲民慎字第25150 號函各1 件、本院民事紀錄科查詢
    表2 紙在卷（參本院卷第17至18頁、第25頁）可稽。從而，
    依上說明，聲請人聲請返還本件擔保金，核無不合，應予准
    許。
四、依民事訴訟法第106 條、第104 條第1 項第3 款，裁定如主
    文。
中    華    民    國    95    年    12    月    13    日
                  民事第一庭  法  官  陳勇松
以上正本係照原本作成。
如對本裁定抗告須於裁定送達後10日內向本院提出抗告狀，並應
繳納抗告裁判費新台幣1,000 元。
中    華    民    國    95    年    12    月    13    日
                              書記官  蔡佳玲


司法院資訊處製作；財團法人民間司法改革基金會備份。
